臺灣士林地方法院刑事判決　　　　　　　 94年度訴字第303號
公　訴　人　臺灣士林地方法院檢察署檢察官
被　　　告　乙○○
上列被告因偽造文書案件，經檢察官提起公訴（94年度偵字第38
72號），被告為有罪之陳述，本院合議庭裁定改行簡式審判程序
，並判決如下：
    主  文
乙○○行使偽造私文書，足以生損害於他人，累犯，處有期徒刑
壹年。
偽造在手機資源回收契約書上「甲○○」之署押壹枚沒收。
    事  實
一、乙○○前因詐欺案件，經臺灣高雄地方法院以89年度易緝字
    第95號判決處有期徒刑8 月確定，並於民國91年3 月23日執
    行完畢，猶不知悔改，竟意圖為自己不法所有，於93年2 月
    20 日17 時10分許，在臺北市○○區○○路1 段17號8 樓之
    5 「吉的堡教育中心」內，徒手竊取丙○○所有之手提包1
    個（內有新臺幣〈下同〉1,000 元、手機3 支〈分別為：
    GPLUS 牌K820型、SIM 卡門號：0000000000號；PHS 牌、
    SIM 卡門號：0000000000號；BENQ牌560 型、SIM 卡門號
    ：0000000000號〉、戒指1 支、聯邦銀行信用卡及萬泰銀行
    現金卡各1 張等物），得手後供己花用。詎乙○○復持竊得
    GPLUS 牌K820型手機，於同日20時10分許，至臺北市大安區
    ○○○路2 段49巷4 弄2 號1 樓之通達通訊行，以3,300 元
    之代價，出售前開手機，因其手部殘障，因而利用該通訊行
    不知情之店員郭希武幫其在該通訊行之手機資源回收契約書
    上偽簽「甲○○」、「Ｚ000000000」之署名及身分證統一編
    號之私文書後，交由該通訊行收執而行使，足生損害於甲○
    ○及通達通訊行手機來源管理之正確性。嗣吳逸材購得該GP
    LUS 牌K820型手機，並使用該支手機，於93年4 月18日，為
    警循線查獲，始悉上情。
二、案經臺北市政府警察局移送臺灣士林地方法院檢察署檢察官
    偵查起訴。
    理  由
一、上述犯罪事實，業據被告乙○○於本院94年5 月18日準備程
    序及審理時供認不諱（見當日準備程序筆錄、審判筆錄），
    核與證人即被害人丙○○於警詢時之指述及偵查中之證述失
    竊情節相符（見94年偵字第1799號偵查卷第18至20、28至30
    、88至89頁），並經證人甲○○即被偽造姓名及身分證統一
    編號之人、證人郭希武即通達通訊行店員、證人郭蓁慧即通
    達通訊行店長、證人曾詹嫌即中古手機攤販、證人吳逸材即
    失竊手機之持有人於警詢或偵查中證述明確（見94年偵字第
    1799號偵查卷第58至61、45至46、91至92、48至51、53至56
    、34至38頁），又被告手部殘障，經本院當庭勘驗其雙手指
    頭無法張開，肌肉萎縮屬實（見本院94年5 月18日審判筆錄
    ），復有手機資源回收契約書、贓物認領保管單各一紙、遠
    傳電信之通聯紀錄二份、被告手部殘障照片及贓物照片各一
    張在卷可資佐證，足徵被告自白與事實相符，本件事證明確
    ，被告犯行堪以認定。
二、核被告竊取他人皮包得手之行為，係犯刑法第320 條第1項
    之竊盜罪；又被告利用通訊行不知情之店員郭希武幫其在手
    機資源回收契約書上偽簽「甲○○」、「Ｚ000000000」之署
    名及身分證統一編號後，交由該通訊行收執而行使，足生損
    害於甲○○及通達通訊行手機來源管理之正確性之行為，係
    犯刑法第216 條、第210 條之行使偽造私文書罪。被告利用
    不知情之通訊行店員偽造「甲○○」之署押，為間接正犯。
    被告在手機資源回收契約書上偽造署押之行為，係偽造私文
    書之部分行為，又偽造私文書後復持以行使，其偽造私文書
    之低度行為應為行使偽造私文書之高度行為所吸收，均不另
    論罪，而僅論以行使偽造私文書一罪。被告所犯竊盜、行使
    偽造私文書罪間，有方法目的之牽連關係，為牽連犯，應依
    刑法第55條之規定從一重之行使偽造私文書罪處斷。又被告
    有事實欄所載之犯罪科刑執行情形，有臺灣高等法院被告前
    案紀錄表附卷可憑，其受有期徒刑執行完畢後，五年內再犯
    有期徒刑以上之本罪，為累犯，應依刑法第47條之規定加重
    其刑。爰審酌被告有詐欺、侵占及竊盜等前科，素行不良，
    及其犯罪之手段、竊得財物價值，與犯罪後供認犯行之態度
    等一切情狀，量處有期徒刑一年。
三、偽造在手機資源回收契約書上之「甲○○」署押一枚，不問
    屬於犯人與否，應依刑法第219 條之規定宣告沒收。
據上論斷，應依刑事訴訟法第299 條第1 項前段、273 條之1 第
1 項，刑法第320 條第1 項、第216 條、第210 條、第55條、第
47條、第219 條，罰金罰鍰提高標準條例第1 條前段，判決如主
文。
本案經檢察官呂永魁到庭執行職務。
中　　華　　民　　國　　94　　年　　6     月　　1 　　日
                  刑事第四庭法  官  周  明  鴻
以上正本證明與原本無異。
如不服本判決，應於判決送達後10日內，向本院提出上訴狀。
                            書記官  楊  哲  偉
中　　華　　民　　國　　94　　年　　6     月　　1 　　日
論罪法條：
刑法第320 條第1 項
意圖為自己或第3 人不法之所有，而竊取他人之動產者，為竊盜
罪，處五年以下有期徒刑、拘役或五百元以下罰金。
刑法第216 條
行使第210 條至第215 條之文書者，依偽造、變造文書或登載不
實事項或使登載不實事項之規定處斷。
刑法第210 條
偽造、變造私文書，足以生損害於公眾或他人者，處五年以下有
期徒刑。
